【裁判字號】    90,易,1513
【裁判日期】    900806
【裁判案由】    毒品危害防制條例
【裁判全文】
臺灣桃園地方法院刑事判決                          九十年度易字第一五一三號
    公  訴  人  臺灣桃園地方法院檢察署檢察官
    被      告  甲○○
右列被告因違反毒品危害防制條例案件，經檢察官提起公訴（九十年度毒偵字第一三
六一號），本院判決如左：
    主  文
甲○○連續施用第二級毒品，累犯，處有期徒刑捌月。扣案之安非他命壹包（毛重壹
點捌公克）沒收銷燬之；扣案之吸食器具壹組沒收。
    事  實
一、甲○○前於民國八十五年間，先後因違反藥事法等及竊盜案件，分別經臺灣臺中
    地方法院判處應執行有期徒刑一年（違反麻醉藥品管理條例部分，處有期徒刑六
    月，違反藥事法部分，處有期徒刑八月）及有期徒刑九月確定，後經更定其應執
    行刑為一年八月，自八十五年五月二十三日開始執行，於八十六年七月二十九日
    縮短刑期假釋，而於八十六年九月十七日因縮短刑期假釋期滿執行完畢。又於八
十八年間因施用第二級毒品案件，經臺灣台北地方法院以八十八年度毒聲字第八
    五六號裁定送勒戒處所觀察、勒戒後，認無繼續施用毒品之傾向，而由臺灣台北
    地方法院檢察署（起訴書誤為臺灣桃園地方法院檢察署）檢察官於八十八年四月
    二十三日，以八十八年度偵字第八二四五號不起訴處分確定；復於同年再因施用
    第二級毒品案件，經臺灣新竹地方法院以八十八年度毒聲字第九七二號裁定送勒
    戒處所觀察、勒戒後，認有繼續施用毒品之傾向，而由臺灣新竹地方法院以八十
    八年度毒聲字第一一七六號裁定令入戒治處所強制戒治一年，並由臺灣新竹地方
    法院檢察署（起訴書誤為臺灣桃園地方法院檢察署）檢察官以八十八年度偵字第
    四０六二號聲請簡易判決處刑，經臺灣新竹地方法院竹北簡易庭（起訴書誤為本
    院）以八十八年竹北簡字第二一二號判處有期徒刑六月確定（尚未執行完畢）。
    嗣因戒治期間之成效經評定合格，而經臺灣新竹地方法院以八十八年度毒聲字第
    二三七三號裁定停止戒治所餘期間付保護管束；甲○○於停止戒治期間，又於八
    十九年四月間為警查獲施用第二級毒品，由臺灣新竹地方法院以八十九年度毒聲
    字第一一四二號裁定撤銷停止戒治令入戒治處所強制戒治。竟猶不知戒除吸毒之
    惡習，復基於概括之犯意，自九十年三月中旬起至九十年四月五日止，連續在其
    位於桃園縣中壢市○○街五十號五樓（起訴書誤載為五十號之二室）租住處施用
    第二級毒品安非他命，為警於九十年四月五日，在中壢市○○街五十號前查獲，
    並扣得第二級毒品安非他命毛重一‧八公克及其所有供施用毒品之吸食器具一組
    。
二、案經桃園縣警察局中壢分局報請臺灣桃園地方法院檢察署檢察官偵查起訴。
    理  由
一、右揭犯罪事實業經被告甲○○於檢察官偵訊及本院審理中坦承不諱，且被告為警
    查獲時所採集之尿液，經送驗結果確呈甲基安非他命陽性反應，此有桃園縣衛生
    局不法藥物尿液檢定書乙紙附卷可稽，並有第二級毒品安非他命毛重一‧八公克
    及施用毒品之吸食器具一組扣案可資佐證。本件事證明確，被告施用第二級毒品
    之犯行堪予認定，應予依法論科。
二、核被告之所為，係犯毒品危害防制條例第十條第二項之施用第二級毒品罪。被告
    先後多次施用第二級毒品安非他命之行為，時間緊接，犯罪構成要件相同，顯係
    基於概括犯意反覆為之，為連續犯，依刑法第五十六規定，應以一罪論，並加重
    其刑。而其施用第二級毒品安非他命前持有第二級毒品之低度行為，為施用之高
    度行為所吸收，不另論罪。又被告於八十五年間，先後因違反藥事法等及竊盜案
    件，分別經臺灣臺中地方法院判處應執行有期徒刑一年（違反麻醉藥品管理條例
    部分，處有期徒刑六月，違反藥事法部分，處有期徒刑八月）及有期徒刑九月確
    定，後經更定其應執行刑為一年八月，自八十五年五月二十三日開始執行，於八
    十六年七月二十九日縮短刑期假釋，而於八十六年九月十七日因縮短刑期假釋期
    滿執行完畢，此有台灣桃園地方法院檢察署刑案資料查註紀錄表及臺灣高等法院
    被告全國前案紀錄表各一份在卷可稽，其於有期徒刑執行完畢後，五年內再犯本
    件最重本刑為有期徒刑以上之罪，為累犯，應依刑法第四十七條之規定，遞加重
    其刑。再被告於八十八年間因施用第二級毒品案件，經臺灣台北地方法院以八十
    八年度毒聲字第八五六號裁定送勒戒處所觀察、勒戒後，認無繼續施用毒品之傾
    向，而由臺灣台北地方法院檢察署（起訴書誤為臺灣桃園地方法院檢察署）檢察
    官於八十八年四月二十三日，以八十八年度偵字第八二四五號不起訴處分確定；
    復於同年再因施用第二級毒品案件，經臺灣新竹地方法院以八十八年度毒聲字第
    九七二號裁定送勒戒處所觀察、勒戒後，認有繼續施用毒品之傾向，而由臺灣新
    竹地方法院以八十八年度毒聲字第一一七六號裁定令入戒治處所強制戒治一年，
    並由臺灣新竹地方法院檢察署（起訴書誤為臺灣桃園地方法院檢察署）檢察官以
    八十八年度偵字第四０六二號聲請簡易判決處刑，經臺灣新竹地方法院竹北簡易
    庭（起訴書誤為本院）以八十八年竹北簡字第二一二號判處有期徒刑六月確定（
    尚未執行完畢）。嗣因戒治期間之成效經評定合格，而經臺灣新竹地方法院以八
    十八年度毒聲字第二三七三號裁定停止戒治所餘期間付保護管束，被告於停止戒
    治期間，又於八十九年四月間為警查獲施用第二級毒品，由臺灣新竹地方法院以
    八十九年度毒聲字第一一四二號裁定撤銷停止戒治令入戒治處所強制戒治，此有
    臺灣桃園地方法院檢察署刑案資料查註紀錄表及臺灣高等法院被告全國前案紀錄
    表在卷可按，其於五年內再犯毒品危害防制條例第十條第二項之罪，是依同條例
    第二十條第三項前段之規定，不待強制戒治期滿，逕予依法論科。爰審酌被告前
    已多次因施用第二級毒品案件經法院判決，並曾經法院裁定送強制戒治，竟仍不
    知悔改、警惕，猶繼續施用毒品，惟施用毒品乃自殘之行為，並未對社會造成重
    大危害，且犯後坦承犯行等一切情狀，量處如主文所示之刑。
三、扣案之第二級毒品安非他命毛重一‧八公克，應依毒品危害防制條例第十八條第
    一項前段規定宣告沒收並諭知銷燬；扣案之施用毒品之吸食器具一組，為被告所
    有，且係供本件犯罪所用之物，應依刑法第三十八條第一項第二款規定宣告沒收
    。
據上論斷，應依刑事訴訟法第二百九十九條第一項前段，毒品危害防治條例第十條第
二項、第十八條第一項前段、第二十條第三項前段，刑法第十一條前段、第五十六條
、第四十七條、第三十八條第一項第二款，判決如主文。
本案經檢察官潘怡華到庭執行職務。
中      華      民      國      九十    年      八      月      六      日
                                  臺灣桃園地方法院刑事第六庭
                                      法  官  林  春  鈴
右正本證明與原本無異。
如不服本判決，應於判決送達後十日內向本院提出上訴狀( 應附繕本 )，上訴於
臺灣高等法院。
                                      書記官  江  世  亨
中        華        民        國   九十   年   八   月    七    日
附論罪科刑法條：
毒品危害防制條例第十條第二項
施用第二級毒品者，處三年以下有期徒刑。


司法院資訊處製作；財團法人民間司法改革基金會備份。
